【裁判字號】    90,易,4083
【裁判日期】    901204
【裁判案由】    電子遊戲場業管理條例
【裁判全文】
臺灣高雄地方法院刑事判決                          九十年度易字第四八三號
    公  訴  人  臺灣高雄地方法院檢察署檢察官
    被      告  甲○○
右列被告因違反電子遊戲場業管理條例案件，經檢察官提起公訴（九十年度偵字第一
八六○○號），本院判決如左：
    主  文
甲○○違反未依電子遊戲場業管理條例規定辦理營利事業登記者，不得經營電子遊戲
場業之規定，處拘役拾日，如易科罰金，以佰元折算壹日。
    事  實
一、甲○○係設於高雄市○○區○○路三四六號台灣巨蛋超商之負責人，明知未依電
    子遊戲場業管理條例規定向主管機關高雄市政府辦理營利事業登記，不得經營電
    子遊戲場業，設置電子遊戲機供不特定人益智娛樂營利，竟自民國九十年八月二
    十日至九十年九月二日止，擅自在其所經營之前開台灣巨蛋超商內，擺設電子遊
    戲機滿貫大亨二台、彩金雙碰燈一台、大舞台一台及金象王一台，共五台，提供
    予不特定之人投幣娛樂。嗣於九十年九月二日晚上八時五十分許，適有客人李佳
    隆在該店內投幣玩樂時，為警查獲。
二、案經高雄市政府函送台灣高雄地方法院檢察署檢察官偵查起訴。
    理  由
一、訊據被告甲○○固坦承擺設前揭電子遊戲機台為警查獲之事實，惟矢口否認有違
    法經營電子遊戲場業之犯行，辯稱：查獲之電子遊戲機是伊擺在店內要賣的，不
    是提供予客人投幣把玩云云。惟查，右揭犯罪事實，業據被告甲○○分別於警訊
    及偵訊中自白不諱，核與證人即台灣巨蛋超商之店員陳蓉霓、證人李佳隆分別於
    警訊中證述之情節相符，且為警查獲時電動遊戲機五台均有插電，業據被告甲○
    ○警、偵訊中陳明，此外，復有照片三張、臨檢紀錄表一份附卷可稽，被告上開
    辯解，顯係卸責之詞，無足採信。本件事證明確，被告犯行洵堪認定。
二、核被告甲○○所為，係違反電子遊戲場業管理條例第十五條之未依電子遊戲場業
    管理條例規定辦理營利事業登記者，不得經營電子遊戲場業之規定，應依同條例
    第二十二條之規定論處。爰審酌被告所擺設之機具數量不多，犯後雖未能坦承犯
    行，惟態度尚佳等一切情狀，量處如主文所示之刑，並諭知易科罰金之折算標準
    。另被告擺設之電子遊戲機具，因未扣案，為免將來執行困難，本院不為沒收之
    宣告。
據上論斷，應依刑事訴訟法第二百九十九條第一項前段，電子遊戲場業管理條例第二
十二條，刑法第十一條前段、第四十一條第一項，罰金罰鍰提高標準條例第二條，判
決如主文。
本案經檢察官陳宗吟到庭執行職務。
中      華      民      國    九十      年     十二     月      四      日
                                  臺灣高雄地方法院刑事庭
                                      法  官    涂裕洪
右正本證明與原本無異。
如不服本判決，應於判決送達後十日內，向本院提出上訴狀。
                                      書記官    賴佳慧
中    華    民    國      九十      年      十二      月      五      日
附錄本判決論罪科刑法條文：
電子遊戲場業管理條例第十五條：
未依本條例規定辦理營利事業登記者，不得經營電子遊戲場業。
電子遊戲場業管理條例第二十二條：
違反第十五條規定者，處行為人一年以下有期徒刑、拘役或科或併科新台幣五十萬元
以上二百五十萬元以下罰金。


司法院資訊處製作；財團法人民間司法改革基金會備份。
